【裁判字號】    99,訴,271
【裁判日期】    990825
【裁判案由】    妨害性自主
【裁判全文】
臺灣臺南地方法院刑事判決               99年度訴字第271號
公  訴  人  臺灣臺南地方法院檢察署檢察官
被      告  甲○○
指定辯護人  楊淑惠律師
上列被告因妨害性自主案件，經檢察官提起公訴（98年度偵字第
13637號），本院判決如下：
    主  文
甲○○侵入住宅對於女子以強暴之方法而為性交，未遂，處有期
徒刑肆年陸月。
    事  實
一、甲○○基於強制性交之犯意，於民國98年7月12日凌晨3時30
    分許，僅著內褲，翻越Ａ女住處頂樓矮牆（代號00000000號
    ，真實姓名、年籍資料、住址均詳卷），侵入Ａ女住處頂樓
    陽台，開啟未上鎖之落地窗紗門後，下樓至Ａ女2樓房間內
    ，叫醒Ａ女，對之訴說愛慕話語，稱：伊太太無法讓伊行房
    等語，旋掀開Ａ女棉被，撫摸Ａ女之身體，Ａ女驚嚇過度而
    未予反抗，甲○○並稱讚Ａ女之身材，Ａ女一再央求甲○○
    離去，就稱當作未曾見過甲○○等語，嗣甲○○因不詳原因
    暫時離開Ａ女房間，Ａ女因驚恐過度，未及時將房門上鎖，
    甲○○已再度折返進入Ａ女房間，並接續前揭強制性交之犯
    意將所著內褲脫掉，掀開Ａ女之被子及上衣，吸吮Ａ女之胸
    部，並稱：伊太太沒有陰毛，想要看Ａ女之下體等語，旋強
    力掰開Ａ女交疊之雙腳，以此強暴方式，違反Ａ女意願，吸
    吮Ａ女之下體，並即至Ａ女上方壓制Ａ女，對Ａ女稱：伊知
    道這樣做是犯法的，但讓伊弄一下，伊被關也願意等語，因
    Ａ女將甲○○推開，甲○○始未能得逞。甲○○復稱：伊已
    經結紮，不用怕懷孕，如果害怕的話，伊可以戴保險套等語
    ，Ａ女趁機假裝同意該提議，要甲○○先離開拿保險套後再
    前來，待甲○○離去後，Ａ女則將房門反鎖。嗣甲○○於同
    日上午5時30分許，再度返回Ａ女房門前，惟因無法打開房
    門而離開。Ａ女待當日早上6時許，確定甲○○已離去後，
    至其胞姐住處，並將上情通知其夫。嗣Ａ女報警處理，警方
    因而查悉上情。
二、案經Ａ女訴由臺南縣警察局善化分局報請臺灣臺南地方法院
    檢察署檢察官偵查起訴。
    理  由
壹、程序部分－關於證據能力之說明
    證人Ａ女於警詢之供述，屬被告以外之人審判外之言詞陳述
    ，被告甲○○及其指定辯護人亦否認該供述之證據能力，而
    證人Ａ女於本院審理時以證人身分接受交互詰問後，認其於
    警詢中之供述亦無「具有較可信之特別情況」，依刑事訴訟
    法第159條第1項、第159條之3之規範意旨，應認證人Ａ女警
    詢中之陳述無證據能力。
貳、實體部分
  一、訊據被告甲○○固不否認於前述時、地翻越Ａ女住處頂樓
      矮牆，侵入Ａ女住處頂樓陽臺，開啟未上鎖之落地窗紗門
      後，進入Ａ女2樓房間內，抱住Ａ女、稱讚Ａ女之身材，
      對Ａ女稱：「我已經結紮，不用怕懷孕，如果害怕的話，
      可以戴保險套」、「我太太無法讓我行房」、「我太太沒
      有陰毛，想要看Ａ女之下體」等語。惟矢口否認有何對Ａ
      女強制性交犯行，辯稱：Ａ女平日就暗示可以去找她，伊
      太太住院時整個人趴在牆壁上，很曖昧的問伊：「這陣子
      怎麼沒看到你太太？」；伊當日晚上進去Ａ女房間時，Ａ
      女是仰躺，尚未入睡，也沒有蓋棉被，之後先站在床邊講
      了很多話，經過Ａ女同意才以雙手支撐，在Ａ女上面抱住
      她，並沒有壓住Ａ女，伊抱Ａ女跟她說了很多話，要培養
      感情，講了約十幾分鐘，Ａ女就推開伊；伊沒有親Ａ女的
      胸部與下體或說：「我知道這樣做是犯法的，但讓我弄一
      下，我被關也願意」、「我要回去拿保險套再來」等語，
      也沒有使用強制手段壓在Ａ女身上、吸吮下體；Ａ女和他
      先生許孔成對伊設局仙人跳，恐嚇取財不成，惱羞成怒才
      會告伊。辯護人則以：Ａ女指摘被告先後共進出Ａ女住處
      3 次一節與一般經驗論理法則相違。蓋被告第1次進入Ａ
      女住處時，如有對Ａ女有何之冒犯、不法行為，衡情，Ａ
      女於被告離開後，必定會採取求救、關門之舉措才是，豈
      可能讓被告有機可趁，順利第2次、第3次進入Ａ女住處，
      實不符常情，令人匪夷所思！況據臺南縣警察局善化分局
      茄菝派出所警員鐘晉弘之職務報告所載內容，足證依Ａ女
      之原始指訴中，被告並未施以任何強迫手段，被告所涉犯
      者，充其量亦應僅係猥褻及非法侵入住宅犯行，並無公訴
      人所指之本案強制性交未遂之犯行等語，資為抗辯。
  二、被告甲○○雖以前詞置辯，然查：
    （一）按性侵害案件有其秘密不公開之特殊性，且通常均於
          加害人與被害人獨處情況下發生，因而審判者心證之
          取得，與其他案件相較，難度高出許多，又被害人或
          因過度驚慌、恐懼，對於事發當時之細節非能明確記
          憶，且依當下之心境，非必能做出最正確之求救或避
          難方式，亦或基於確保生命安全之考量，非一定有高
          聲呼救之行為，故非可僅因被害人未曾呼救或就案發
          經過之細節未能詳細記憶，即遽認被害人之指述不可
          採信。因此，認定被告是否違反他人意願與對之性交
          時，即需綜合被害人與被告之關係及其陳述之合理性
          、被告辯解與其行為是否相符及其可信性等因素綜合
          而為判斷。基此，本件Ａ女於被告侵入其房間後，未
          曾呼救，且於被告第1次入侵後，離開其房間時，未
          能及時將房門上鎖或未撥打電話求救等節，雖據Ａ女
          供述在卷，惟尚難憑此遽認Ａ女之指述即全然不可採
          信，被告究竟有無基於強制性交犯意對Ａ女為上述犯
          行，仍應綜合上述各種客觀情狀以為判斷，合先敘明
          。
    （二）Ａ女於偵訊及本院審理時以證人身份具結後，就被告
          入侵其房間，將之叫醒後，對其施用暴力欲強制性交
          之過程，陳述一致，亦無何不合理之處。Ａ女之證述
          略以：伊在睡覺，被告突然進來房間叫醒伊，說他太
          太已經吃鎮定劑睡著了，又說一些愛慕的話，說不會
          對伊怎麼樣，叫伊不要害怕，伊很驚恐，叫他趕快出
          去，就當做沒有看到他，他就說他太太不能讓他行房
          。後來伊的記憶有點空白，接著被告再度進來房內，
          掀開伊的被子，先吸伊的胸部，之後說他太太沒有陰
          毛，想看看伊的下體，當時伊的腳交叉，他就用力扳
          開伊的腳，頭湊上去吸伊的下體，隨之撲壓到伊的身
          上，伊認為被告就是要對伊性侵，那時，被告的性器
          官碰到伊的大腿，伊很快推開他，一直勸他出去，說
          和他是鄰居，不要這樣子，如果有需要，應該去找妓
          女，不要傷害伊，他說妓女很臭，會抽煙，說他已結
          紮，叫伊放心，不會懷孕，如果怕的話，他可以戴保
          險套，伊就趁機說他可以下次再來，讓伊有心理準備
          ，他就說好，就離開了，伊趕快把門鎖起來，但他又
          回來轉伊的房門，伊叫他快點離開，不然要大叫等語
          （偵查卷第14至17頁、本院卷第58至65頁）。
    （三）被告甲○○與Ａ女於本件案發時為隔壁鄰居，並無何
          過節一情，乃被告與Ａ女一致供認之事實，Ａ女實無
          無端設詞誣陷被告之理。又縱使一般普世價值認為遭
          性侵之女子為被害人，並無何過失或可責之處，應遭
          譴責者為行為人，然我國民風保守，一般遭遇性侵害
          案件之女子，仍非願輕易將被害經過透露予他人知悉
          ，以免夫妻失和或成為他人茶餘飯後之話題，尤其被
          告與Ａ女為鄰居關係，於鄰里間更易遭來他人異樣眼
          光或非議，是衡諸常情，依Ａ女與被告之關係，Ａ女
          實無憑空杜撰上情，自陷窘境之理，其證詞之可信度
          甚高。
    （四）雖Ａ女證述被告甲○○進入其家中3次一節，與被告
          所稱2次不符，且就被告第1次進屋後到再次進屋期間
          ，有一段記憶空白，然Ａ女就此部分表示，係因在睡
          夢中突遭被告叫醒，甚為驚恐之緣故，而衡諸一般常
          情，若於自宅睡夢中，突遭他人入侵、喚醒，無不驚
          嚇莫名，不知如何反應，因此於事後喪失此驚恐過程
          之部分記憶，並非不可能之事，是Ａ女此解釋實符一
          般情理，Ａ女之記憶既可能因前述心理因素而有錯誤
          ，故應以被告陳述進入Ａ女房內2次一節較為可信。
          又被告進入Ａ女房間後，確實曾經離開復行折返，乃
          被告與Ａ女一致確認之事實，是雖Ａ女就被告進屋次
          數之陳述有誤及其有部分記憶空白，尚不影響其證詞
          之可信度，非可因此遽認Ａ女所證不可採信。被告雖
          復辯稱：當時Ａ女很注意聽伊的話，一直以「嗯」回
          應伊的話，伊跟Ａ女說30年修得同船渡，百年修得共
          枕眠，伊和Ａ女是鄰居，少了50年，伊講不出來，Ａ
          女都幫伊答腔，表現很鎮定，並非驚慌之人云云，然
          「驚恐」乃心理之感受，「鎮定」與否，乃處事之方
          法，並非衝突之概念，心中感覺驚恐，仍可以鎮定之
          態度面對，故即便被告前開所述為真，仍非可以此認
          為Ａ女當時並未處於驚慌之情境，而不可能有記憶空
          白或錯誤之情形，次而推認Ａ女證詞不可採信。
    （五）被告甲○○對於Ａ女所述，其於98年7月12日凌晨3時
          30分許，翻越Ａ女住處頂樓矮牆，侵入抵達Ａ女住處
          頂樓陽臺，開啟落地窗紗門後，侵入Ａ女住處，進入
          Ａ女位於2樓之房間，抱住Ａ女、稱讚Ａ女之身材，
          對Ａ女訴說愛慕話語，並稱：「我已經結紮，不用怕
          懷孕，如果害怕的話，可以戴保險套」、「我太太無
          法讓我行房」、「我太太沒有陰毛，想要看Ａ女之下
          體」等語，而其在Ａ女房內期間，Ａ女約有十餘次對
          其表示要他趕快回去，就當作沒這件事等節，亦供承
          不諱（本院卷第25、26、27頁）。由被告此部分之供
          述，即為以下推論：
        1.若Ａ女確實同意被告抱她或有意與被告為親密、性行
          為，則於被告利用Ａ女先生不在家之深夜進入Ａ女臥
          室時，應會欣然歡迎，豈有一再要求被告離開，並表
          示若被告離開，其可以當作沒這件事之理！由此可證
          Ａ女並不同意與被告發生任何親密或性行為，且已將
          此意思對被告明示。
        2.由被告對Ａ女稱「不用怕懷孕」、「可以戴保險套」
          、「想看Ａ女下體」等話語，亦可認被告當時入侵Ａ
          女住處房間時即有與Ａ女性交之犯意，且Ａ女指稱被
          告吸其下體之情節，應非子虛。
        3.況被告亦自承其有在「Ａ女上方」抱住Ａ女之行為，
          後係遭Ａ女推開而未繼續任何行為，此與Ａ女指稱被
          告壓在其上方遭其推開之情節不謀而合。由此可證Ａ
          女指稱被告在上方壓住其身體之指述與事實相符，可
          以採信。而依被告所辯，其在Ａ女上方，以雙手支撐
          床，與Ａ女聊天十幾分鐘之情節觀之，被告應需有相
          當大之體力，然此與被告所言其體力不佳，有暈昡之
          狀況不符，且若要聊天，可以更輕鬆之方式為之，豈
          有採取此姿勢之必要，故被告辯稱其抱住Ａ女時未碰
          觸到Ａ女身體之情節，殊難想像，難以採信。
    （六）Ａ女於98年7月18日第1次前往臺南縣警察局善化分局
          茄拔派出所報案時，雖僅向員警鐘晉弘表示被告擁抱
          Ａ女且猥褻Ａ女上半身，並未敘明被告係施用強迫手
          段為之，亦未提及被告猥褻Ａ女下體部分之犯行，然
          性侵害之被害女子，因心理因素（例如：怕招人非議
          、嘲笑，或影響夫妻關係等），於案發後常有隱瞞或
          不願吐實等情況，此乃本院依審理性侵害案件之經驗
          已知之事實。況Ａ女當日偕同其夫許孔成及親友梁勝
          雄、梅振斌等人一同前往報案，而受理者亦為男性警
          員，依當時客觀情境，Ａ女未全然吐實，乃屬情理之
          常。是尚難Ａ女以第1次報案時未全盤託出被害情節
          ，即認Ａ女所述即不可採。
    （七）被告甲○○雖辯稱：Ａ女平日就對伊暗示可以去找她
          ，Ａ女未將住處4樓落地窗關上，就是勾引伊，伊係
          遭Ａ女與其夫許孔成仙人跳云云，然經本院詢問被告
          認Ａ女引誘之手法時，其答稱Ａ女係在其妻住院時，
          趴在牆壁上詢問「這陣子怎麼沒看到你太太？」等語
          ，縱被告所言Ａ女詢問被告之妻行蹤一節為真，Ａ女
          所為乃屬一般社交問候範疇，並無何引誘、暗示之跡
          ，且門窗未上鎖亦難認係屬引誘之舉，因此，本件尚
          難Ａ女有何「仙人跳」之嫌。
    （八）綜上，依Ａ女偵訊及本院審理指述一致；被告坦承未
          經Ａ女明示邀約即侵入Ａ女住處房間內對Ａ女表達愛
          意、抱住Ａ女等情節；參以被告與Ａ女為鄰居關係，
          素無仇隙等節，可認Ａ女指指述應堪採信，被告所辯
          洵屬無據，要難採信。被告基於對Ａ女強制性交犯意
          ，侵入Ａ女住宅，以強暴手段對Ａ女性交未遂之犯行
          ，可以認定。
    （九）至3.被告甲○○另辯稱：Ａ女及其夫許孔成違反與伊
          和前妻之協議，主動向社區之人散布此事；Ａ女與其
          夫、梁勝雄與梅振彬對伊施用暴力簽寫切結書；Ａ女
          家中並未飼養貓，貓不會叫；Ａ女房間並未開冷氣云
          云，均與被告被訴罪名之構成要件無涉，無論是否屬
          實，均不影響本案被告犯行之認定，故不另為敘明。
  三、核被告甲○○所為，係犯刑法第222條第1項第7款之侵入
      住宅強制性交罪。被告先後撫摸Ａ女身體、吸Ａ女胸部及
      下體等行為，係以一性交意思所為之接續動作，應認被告
      係出於單一之強制性交犯意為之，法律評價上應為一個強
      制性交行為，屬於單純一罪。又本件被告雖並無以性器進
      入Ａ女性器之行為，然被告係基於強制性交之犯意，以嘴
      吸Ａ女胸部後，以不法腕力扳開Ａ女雙腳，以嘴吸Ａ女下
      體後，進而以身體壓制Ａ女，因Ａ女之推拒始未能遂行犯
      行，是其已著手於犯罪行為之實施，因Ａ女之抗拒而不遂
      ，為未遂犯。又刑法第222條於88年4月21日修正時，除修
      訂原條文為第1項外，另增訂第2至第8款，衡諸諸其立法
      理由係因條項之各種情況均較一般強制性交罪更重大，有
      加重處罰之必要，乃仿加重竊盜罪之例而修訂。而該條第
      7 款係刑法第306之無故侵入住宅罪與刑法第221條強制性
      交罪之結合犯，其侵入住宅行為已結合於所犯加重強制性
      交罪罪質中，無更行構成侵入住宅罪之理，附此敘明。
  四、末查，被告甲○○經本院送請高雄市立凱旋醫院精神鑑定
      結果認為：未發現被告有性方面之異常或特殊僻好，或有
      戀童傾向，性態度較開放；於犯罪行為時，未發現有妄想
      、幻覺或其他精神方面相關之症狀；性格部分，不喜受拘
      束、經常挑戰權威，致人際關係互動不良。被告於犯罪行
      為時之精神狀況，並未發現有精神障礙或其他心智缺陷情
      形，附此敘明。
  五、爰審酌被告與Ａ女為隔壁鄰居關係，僅因個人對Ａ女之幻
      想愛戀，為遂行其個人私慾，恣意侵入Ａ女住處後施加暴
      力，違反Ａ女意願而欲對Ａ女強制性交，嚴重危害社會治
      安、淳樸善良之民風、居住安寧及婦女人身安全，其行為
      戕害被害人Ａ女身心甚鉅，惡性深重，及被告犯後一再狡
      詞以辯，否認犯行，迄今未與Ａ女達成和解彌補其損害，
      且Ａ女到庭表示不願意原諒被告等一切情狀，量處如主文
      所示之刑。
  六、至被告雖聲請傳喚附表所示之人為證人，以證明附表所示
      待證事項，然本院認被告聲請並無理由，理由詳如附表所
      示。
據上論斷，應依刑事訴訟法第299條第1項前段，刑法第222條第1
項第7款、第25條，判決如主文。
本案經檢察官吳坤城到庭執行職務。
中    華    民    國    99    年    8     月    25    日
                  刑事第十二庭  審判長法  官  卓穎毓
                                      法  官  周宛瑩
                                      法  官  莊玉熙
以上正本證明與原本無異。
如不服本判決應於收受本判決後10日內向本院提出上訴書狀，並
應敘述具體理由。其未敘述上訴理由者，應於上訴期間屆滿後20
日內向本院補提理由書狀（均須按他造當事人之人數附繕本）「
切勿逕送上級法院」。
                                      書記官  余富誠
中    華    民    國    99    年    8     月    26    日
附錄本案論罪科刑法條全文：
刑法第二百二十一條對於男女以強暴、脅迫、恐嚇、催眠術或其
他違反其意願之方法而為性交者，處三年以上十年以下有期徒刑
。
前項之未遂犯罰之。
刑法第二百二十二條犯前條之罪而有左列情形之一者，處無期徒
刑或七年以上有期徒刑：七侵入住宅或有人居住之建築物、船艦
或隱匿其內犯之者。
附表：
┌──┬───────┬────────────────────────┬────────────────┐
│編號│聲請傳喚之證人│        待證事項                                │不予傳喚理由                    │
├──┼───────┼────────────────────────┼────────────────┤
│1   │楊麗嬌        │Ａ女於98年7月12日叫被告前妻楊麗嬌至她家時，只對 │Ａ女並不否認於製作警詢筆錄時始提│
│    │              │楊麗嬌說：「妳先生（即被告）今天凌晨跑到我的房間│及遭被告施用強暴手段性侵害之事。│
│    │              │!」並未提及性騷擾或性侵害。故性騷擾、性侵害等情 │故被告聲請傳喚楊麗嬌之待證事項已│
│    │              │節都是Ａ女編出來的。                            │據Ａ女陳述在卷，故無調查必要。  │
├──┼───────┼────────────────────────┼────────────────┤
│2   │鐘晉弘警員    │1.Ａ女98年7月18日第1次報案，未提及性騷擾或性侵害│1.Ａ女並不否認第1次報案時並未對 │
│    │              │  ，只交給警方1張被告所寫的切結書。             │  鐘晉弘警員提及遭被告施用強暴手│
│    │              │2.Ａ女與其夫要鐘晉弘警員轉達被告，限被告3個月之 │  段性侵害之事。                │
│    │              │  內搬走。許孔成又要鐘晉弘警員轉達被告，他們之所│2.本件被告書寫之切結書，其上並未│
│    │              │  以要提出告訴，是因被告到處說這是1件仙人跳事件 │  具體載明被告於本件案發時之行為│
│    │              │  。                                            │  ，故該切結書並未經本院據為不利│
│    │              │3.被告再三問鐘晉弘警員:「許孔成他們除了要求我3  │  被告認定之依據，從而，被告究竟│
│    │              │  個月內搬走外，有沒有提到切結書上的20萬元? 」鐘│  是否遭脅迫、恐嚇而書寫該切結書│
│    │              │  晉弘警員也斬釘截鐵再三說：「都沒有提到錢的事! │  ，即與本案無涉。              │
│    │              │  」                                            │3.員警有無藉故拖延不受理被告報案│
│    │              │4.被告與前妻楊麗嬌遭許孔成恐嚇，於98年8月28日對 │  ，或Ａ女之夫等人有無對被告為恐│
│    │              │  Ａ女等提出告訴，該派出所員警藉故拖延，至98年9 │  嚇等情事，與本件被告犯罪無涉  │
│    │              │  月l日才要受理，鐘晉弘警員還當場怒視（一分鐘以 │                                │
│    │              │  上）與大聲斥責，楊麗嬌因此恐慌症發作，嚎啕大哭│                                │
│    │              │  一小時之久!當日下午，鐘晉弘警員還私會許孔成。 │                                │
│    │              │  當Ａ女為被告身分時，為何鐘晉弘警員可以用警員載│                                │
│    │              │  送Ａ女？被告馬上向善化分局督察抗議，結果鐘晉弘│                                │
│    │              │  警員被口頭警告!                               │                                │
│    │              │                                                │                                │
│    │              │                                                │                                │
├──┼───────┼────────────────────────┼────────────────┤
│3   │許孔成        │1.許孔成在案發隔天早上10點與Ａ女、被告、被告之前│1.本件案發時許孔成並不在場，故其│
│    │              │  妻協商時，曾說：「我們四個人就是大人」、「我們│  無從證明本件事發經過。        │
│    │              │  都不能講出去」。結果許孔成馬上叫梁勝雄與梅振彬│2.被告、被告之前妻與Ａ女、許孔成│
│    │              │  2人恐嚇被告，且對社區之人散布此事。           │  事後有何協議？又Ａ女和許孔成有│
│    │              │2.許孔成向鐘晉弘警員說:他們之所以要提出告訴，是 │  無違反該協議內容，與本案構成要│
│    │              │  因被告到處說這是一件「仙人跳事件」。被告和楊麗│  件無涉。                      │
│    │              │  嬌多次向許孔成保證絕對沒有對他人說「這是仙人跳│                                │
│    │              │  事件」，一直都信守約定，不敢將此事說出去。被告│                                │
│    │              │  和楊麗嬌多次問許孔成是從那邊（何人）聽到的，許│                                │
│    │              │  孔成都頓時臉色大變與支吾其詞，可見是其「自編自│                                │
│    │              │  導自演」。被告也從此開始懷疑這真的是「仙人跳事│                                │
│    │              │  件」。                                        │                                │
├──┼───────┼────────────────────────┼────────────────┤
│4   │蔡國忠        │1.Ａ女很大膽、很高傲，從不和鄰居打招呼，但卻和被│ 待證事項與本案被告遭起訴之犯罪 │
│    │              │  告有說有笑，所以蔡國忠很痛恨她，因為她跟別人不│ 事實或罪名無涉。               │
│    │              │  講話，有跟我講話。                            │                                │
│    │              │2.蔡國忠先生聽了本案之後，表示不太相信，許孔成就│                                │
│    │              │  找蔡國忠理論說：「所有社區住戶聽了之後，都站在│                                │
│    │              │  我太太這一邊，只有你不相信!你要挨家挨戶去『搓 │                                │
│    │              │  個圓』（認錯與賠罪）!」但蔡國忠拒絕許孔成之要 │                                │
│    │              │  求，逕自回到屋內，並關上大門，不理會許孔成無理│                                │
│    │              │  之要求。但許孔成仍不死心，隔天又硬闖蔡家，一定│                                │
│    │              │  要押著蔡國忠挨家挨戶去「搓個圓」!後來是由蔡國 │                                │
│    │              │  忠先生之配偶出來說：「你們的事和我先生何干？  │                                │
│    │              │  你憑什麼要我先生到社區○住○○○道歉!」，許孔 │                                │
│    │              │  成才悻悻然離開。                              │                                │
├──┼───────┼────────────────────────┼────────────────┤
│5   │郭先生        │郭先生聽許孔成描述本案後，私下也提出質疑，說好像│梁勝雄是否恐嚇郭先生，事涉梁勝雄│
│    │              │是電視劇裹面情節。許孔成竟叫梁勝雄到郭家恐嚇! 因│是否另犯恐嚇罪，與本件被告被起訴│
│    │              │梁勝雄流氓的樣子，衝到郭先生家大聲嚷嚷，驚動整個│之犯罪事實無涉。                │
│    │              │社區，郭先生不敢開門，僅在屋內說：「我只是半開玩│                                │
│    │              │笑而已!」。梁勝雄對「郭先生」嗆聲說：「飯可以隨 │                                │
│    │              │便吃，話不能隨便講!梁勝雄和「郭先生」是隔壁好鄰 │                                │
│    │              │居，本來二家很要好，如今形同陌路，梁勝雄的母親和│                                │
│    │              │郭先生的太太還為此開罵!                         │                                │
├──┼───────┼────────────────────────┼────────────────┤
│6   │梁勝雄        │梁勝雄恐嚇被告2次：                             │梁勝雄是否恐嚇被告，事涉梁勝雄是│
│    │              │第1次恐嚇：楊麗嬌的房子200萬賣給他，楊麗嬌沒答應│否另犯恐嚇罪，與本件被告被起訴之│
│    │              │           ，要被告簽下20萬遮羞費!              │犯罪事實無涉。                  │
│    │              │第2次恐嚇：限被告98年8月底之前拿出20萬，否則要將│                                │
│    │              │           本案告訴被告之子。粱勝雄明知被告之子 │                                │
│    │              │           脾氣很壞又很幼雅，卻故意要引爆該未爆 │                                │
│    │              │           彈。被告一直不敢讓孩子知道此事，否則 │                                │
│    │              │           後果不堪設想，有可能會鬧出人命，被告 │                                │
│    │              │           好意提醒對造，卻誣告被告恐嚇!        │                                │
└──┴───────┴────────────────────────┴────────────────┘

司法院資訊處製作；財團法人民間司法改革基金會備份。
